臺灣高等法院民事判決
110年度上易字第95號
上  訴  人  怡富資融股份有限公司

法定代理人  陳嘉明  
訴訟代理人  江皇樺律師
被  上訴人  三貝德數位文創股份有限公司

法定代理人  史勇信  
訴訟代理人  袁大為律師                    
上列當事人間請求履行契約事件，上訴人對於中華民國109年11
月12日臺灣臺北地方法院108年度訴字第3057號第一審判決提起
上訴，本院於110年7月14日言詞辯論終結，判決如下：
    主      文
上訴駁回。
第二審訴訟費用由上訴人負擔。
    事實及理由
上訴人主張：兩造於民國103年9月27日簽立怡富分期付款合作
  契約書（下稱系爭契約），約定被上訴人向如判決附表所示訴
  外人宋秀珍等9人（下稱宋秀珍等9人)之消費者販售數位教材
  商品後，將對宋秀珍等9人之教材價金請求權（下稱系爭應收
  帳款債權）出售並讓與債權予伊，伊則依宋秀珍等9人分期方
  式扣除手續費後，將價金餘款給付被上訴人。詎宋秀珍等9人
  以商品有瑕疵、退貨等與被上訴人間有消費糾紛為由，拒絕向
  伊繳納分期價款，顯見被上訴人未依系爭契約第6條第1項約定
  ，盡善良管理人注意義務，且依系爭契約第4條約定，被上訴
  人應負與宋秀珍9人間消費糾紛之責任，爰依系爭契約第7條約
  定，請求被上訴人買回系爭應收帳款債權新臺幣（下同）84萬
  3,548元，及按約定給付依年息20%計算之遲延利息等語。原審
  為上訴人敗訴之判決，上訴人不服，提起上訴，上訴聲明為：
  ㈠原判決廢棄。㈡被上訴人應給付上訴人84萬3,548元，及自起
  訴狀繕本送達翌日起至清償日止，按年息20%計算之利息。
被上訴人則以：上訴人已將系爭應收帳款債權讓與訴外人裕融
  企業股份有限公司（下稱裕融公司），不得再依系爭契約第7
  條約定，請求伊買回系爭應收帳款債權。又宋秀珍等9人均係
  因個人因素未繼續繳納分期款，非與伊有消費糾紛存在，且上
  訴人主張宋秀珍等9人未付金額與裕融公司陳報內容明顯不同
  ，上訴人主張顯非可採。縱認伊須給付，伊得依民法第216條
  之1規定，主張上訴人請求之金額，應先扣除手續費用及宋秀
  珍等9人已繳金額等語，資為抗辯。並答辯聲明：上訴駁回。
上訴人主張兩造簽立系爭契約後，被上訴人已將系爭應收帳款
  債權出售並讓與債權予伊，伊扣除手續費後，將價金餘款給付
  被上訴人等事實，為被上訴人所不爭執，並有系爭契約、分期
  付款申請書、產品訂購契約書在卷可稽（見原審卷㈠第23至27
  、217至271頁），自堪信為真實。　
上訴人主張被上訴人違反系爭契約第4條、第6條第1項約定，依
  系爭契約第7條約定，請求被上訴人買回系爭應收帳款債權，
  然為被上訴人所否認，並以前開情詞置辯。經查： 
  ㈠按讓與債權時，該債權之擔保及其他從屬之權利，隨同移轉
    於受讓人，民法第295條第1項前段定有明文。次按債權讓與
    乃以移轉債權為標的之契約，債權讓與契約生效時，債權即
    同時移轉，於是讓與人即原債權人脫離債之關係，失去債權
    人之地位，不復對債務人有債權存在，而由受讓人即新債權
    人承繼讓與人之地位取得同一債權（最高法院94年度台上字
    第575號判決意旨參照）。經查，上訴人與裕融公司簽立消
    費性商品分期付款業務協議書後，已將系爭應收帳款債權讓
    與裕融公司（劉坤龍、林春香應收帳款債權部分，上訴人已
    買回，另詳下述）一節，有裕融公司109年8月3日民事陳報
    狀所附上開協議書、客戶對帳單--還款明細附卷可佐（見原
    審卷㈡第81至111頁），依上開說明，則上訴人已脫離債之關
    係，不復對被上訴人有該債權存在，其依系爭契約第7條約
    定，請求被上訴人買回除劉坤龍、林春香外之系爭應收帳款
    債權，洵屬無據。 
　㈡次查，上訴人已向裕融公司買回劉坤龍、林春香應收帳款債
    權，有前開陳報狀可稽，堪認上訴人就劉坤龍、林春香應收
    帳款債權部分，已恢復債權人之身分，先予敘明。惟依林春
    香於偵查中陳稱：當時對方到家裡推銷，我想說小孩成績不
    好，又喜歡玩電腦，可以用這種方式提升學業，但因為小孩
    用不到，之後就沒有去繳款，對方打電話來時，我有說不想
    要，但對方說不行，說已經寫了契約了等語，有臺灣臺中地
    方檢察署108年度偵緝字第931號不起訴處分書存卷足參（見
    原審卷㈡第153至156頁），可見林春香購買之初，已知悉係
    以分期付款方式購買教材，僅因事後小孩不用使用教材而反
    悔，進而不願繼續支付分期款，然上訴人並未提出林春香有
    依法解除教材買賣契約之相關證據供本院審酌，自難執此遽
    認被上訴人與林春香存在消費糾紛，且可歸責於被上訴人。
    另被上訴人與劉坤龍間存在消費糾紛一事，上訴人雖提出催
    收歷史紀錄為證（見原審卷㈠第63至70頁），然前開歷史紀
    錄除為被上訴人否認真正外，上訴人復未能舉證以實其說，
    從而，上訴人前開主張，亦非可採。　
綜上所述，上訴人依系爭契約第7條約定，請求被上訴人給付84
  萬3,548元，及自起訴狀繕本送達翌日起至清償日止，按年息2
  0%計算之利息，非屬正當，不應准許。從而，原審所為上訴人
  敗訴之判決，並無不合。上訴論旨指摘原判決不當，求予廢棄
  改判，為無理由，應駁回其上訴。
本件事證已臻明確，上訴人請求向裕融公司告知訴訟，核無必
  要。另兩造其餘之攻擊或防禦方法及所用之證據，經本院斟酌
  後，認為均不足以影響本判決之結果，爰不逐一論列，附此敘
  明。
據上論結，本件上訴為無理由，判決如主文。
中　　華　　民　　國　　110 　年　　7 　　月　　28　　日
                  民事第五庭   
                      審判長法  官  賴劍毅
                            法  官  楊雅清
                            法  官  陳君鳳
正本係照原本作成。
不得上訴。
中　　華　　民　　國　　110 　年　　7 　　月　　29　　日

  　　　　　　　　　　　　　書記官　郭姝妤　　　
　　　　　　　　　　　　　
附表：
編號 被上訴人核准編號 姓名（消費者） 逾期天數 剩餘金額（新臺幣） 上訴人主張消費糾紛或爭議 1 000000000000 宋秀珍 1120 10萬2,280元 曾向業務員表明要退貨，不願繳納分期款項。 2 000000000000 蔡佩琴 1155 7萬1,964元 稱教材未裝好，發生售後服務之爭議。 3 000000000000 林孟儀 1087 7萬1,964元 與被上訴人間為通謀虛偽意思表示，買賣契約無效。 4 000000000000 劉坤龍 1081 12萬1,680元 稱老師未到府教學，發生售後服務爭議。 5 000000000000 林心文 1161 6萬7,966元 稱未收到商品。 6 000000000000 許茜雯 1108 6萬7,966元 曾表明要退貨，不願繳款。 7 000000000000 林春香 1109 12萬8,880元 曾表明要退貨，不願繳納款項。 8 000000000000 葉珊華 1102 12萬8,880元 曾表明要退貨，不願繳納款項。 9 000000000000 陳信任 1275 7萬1,964元 曾表明要退貨，不願繳納款項。 合計    84萬3,548元